【裁判字號】    92,易,2342
【裁判日期】    921014
【裁判案由】    電子遊戲場業管理條例等
【裁判全文】
臺灣板橋地方法院刑事判決                        九十二年度易字第二三四二號
    公  訴  人  臺灣板橋地方法院檢察署檢察官
    被      告  甲○○
右列被告因違反電子遊戲場業管理條例等案件，經檢察官提起公訴（九十二年度偵字
第二五一三號），本院判決如左：
    主  文
甲○○違反未依電子遊戲場業管理條例規定辦理營利事業登記者，不得經營電子遊戲
場業之規定，處拘役拾日，如易科罰金，以佰元折算壹日。扣案之電子遊戲機「
動物奇觀二代」拾台（含ＩＣ板拾塊）、「小瑪莉」拾台（含ＩＣ板拾塊）、「七七
七積分連線」伍台（含ＩＣ板伍塊）及代幣柒仟伍佰玖拾柒枚均沒收。
    事  實
一、甲○○明知未依電子遊戲場業管理條例之規定辦理營利事業登記者，不得經營電
    子遊戲場業，竟於民國九十二年一月十五日，未辦理電子遊戲場業之營利事業登
    記，在臺北縣土城市○○路○段五九號旁空地上之土城年貨大街攤位，擺設其所
    有之電子遊戲機「動物奇觀二代」十台、「小瑪莉」十台、「七七七積分連線」
    五台，供不特定人把玩，而經營上開電子遊戲場業。嗣於同日十六時二十五分許
    ，在上址為警當場查獲，並扣得前開電子遊戲機機具共計二十五台（含ＩＣ板）
    及代幣七千五百九十七枚。
二、案經臺北縣政府警察局土城分局報告臺灣板橋地方法院檢察署檢察官偵查起訴。
    理  由
一、訊據被告甲○○在警詢時及偵審中均矢口否認有何前開犯行，其在本院審理時辯
    稱：電子遊戲機具並非伊所擺放，是有一位陳先生叫伊去面試，但伊過去時找不
    到人幫伊面試，在那裡等了一個多小時，都沒有人過來，現場並沒有負責人，代
    幣也沒有人看管云云。然查，被告在警詢時先則辯稱：伊係於九十二年一月十三
    日由報紙內之夾報向陳先生以電話應徵櫃檯工作，伊只有跟陳先生通過一次電話
    並未見到該人，伊已忘記陳先生之電話號碼，陳先生並沒有跟伊說明工作方式及
    薪水多少，同年月十五日上午十一時伊係第一天前往該處上班，該處之營業時間
    係自上午十一時起至下午五時，由伊替人以新台幣十元兌換代幣一枚，伊在現場
    時並沒有營業所以沒有客人，伊也不知道遊戲機要怎麼玩，現場負責人是伊本人
    ，但伊不知道機台是誰的，也不知道是無照營業云云；嗣在偵查中又改稱：伊是
    去向一位陳先生應徵櫃台工作，薪水還沒有談，伊還在等他時，警察就來了，伊
    是上午十一時過去的，一直到警方查獲為止店內只有伊一人，伊不知道機台為何
    有插電云云，參互以觀，被告之供述前後反覆不一，自難遽予採信，且依被告在
    警詢時之供述，其既僅係第一天上班，且尚未與陳先生談妥工作方式及薪水多寡
    ，何以已忘記陳先生之電話號碼，何以自任現場負責人，要與常理有違，故是否
    確有「陳先生」其人誠屬可疑；再參以現場為一開放性空間，櫃台上放置有隨手
    可取得之代幣，且已插電之遊戲機已有二十五台，徵諸常理，前開遊戲機之所有
    人不可能置機台於不顧，任由機台處於任何人可隨意把玩之狀況下，而未委由任
    何人加以看管，是被告在偵審中之供述亦顯非可採。又查，證人楊文廣在警詢時
    亦證稱：是「小吳」打電話叫伊去現場維修機台，他是叫伊如修好即向櫃台請款
    ，伊至現場時有問櫃台小姐說要維修之機台在何處，該名櫃台小姐即是被告等語
    ，其嗣在偵查中雖亦翻異前詞，改稱：要修的機台上有貼故障云云，惟按諸經驗
    法則，案發時之供述較少權衡利害得失，比之事後翻異之詞，自較可採，是證人
    楊文廣事後迴護被告之詞，委不足採。再查，證人即查獲本案之員警乙○○在本
    院審理時亦證稱：本案是伊查獲的，伊是第一個到現場之人，伊進去後，看到被
    告站在比較接近出口處的地方看著機台等語。此外，復有前開電動遊戲機二十五
    台（均含ＩＣ板）及代幣七千五百九十七枚扣案足資佐證。從而，被告前開辯解
    ，顯係事後卸責之詞，不足採信，堪認上開電子遊戲機應係由被告所擺設，是本
    件事證明確，其犯行洵堪認定，應予依法論科。
二、按為管理電子遊戲場業，並維護社會安寧、善良風俗、公共安全及國民身心健康
    ，特制定本條例；未依本條例規定辦理營利事業登記者，不得經營電子遊戲場業
    ，電子遊戲場業管理條例第一條第一項、第十五條分別定有明文。同條例第十五
    條已明定未辦理營利事業登記者，不得經營電子遊戲場業為禁止規定，無論有無
    固定營業場所，有無繳稅，均在禁止之列，違反者即依同條例第二十二條處罰。
    若僅指固定營業場所，須經課稅才加以處罰，則以偏概全，將核准設立電子遊藝
    場業之部分前提要件，作為電子遊藝場業之全部標準，不但輕縱到處製造髒亂、
    影響交通市容觀瞻之流動攤販，而對有固定營業處所、繳納稅捐之業者形成不公
    平，亦不符於同條例第一條之立法意旨。臨時性流動攤位縱使依相關規定得免於
    申辦商業登記，但既未辦理營利事業登記，即不得經營電子遊戲場業，如將臨時
    性之流動攤位得免辦理商業登記之規定，解釋為：臨時性流動攤位得免辦理營利
    事業登記，即得藉此方式經營電子遊戲場業，顯係悖離上開條例之立法意旨。再
    參諸同條例第十六條之規定：「非電子遊戲場業之其他營利事業，不得就其營業
    場所，供他人設置電子遊戲機營業。」，違反者依同條例第二十八條規定可處行
    政罰鍰，是「營利事業」就其營業場所設置電子遊戲機營業，既應處以行政罰鍰
    ，則上開條例第十五條若亦解釋必須係「營利事業」未辦理電子遊戲場業營利事
    業登記者始得處罰，則有紊亂法律適用之嫌，益見同條例第十五條之規定應不限
    於「營利事業」未辦理電子遊戲場業營利事業登記者始得處罰甚明。被告既於上
    址擺設電子遊戲機「動物奇觀二代」十台、「小瑪莉」十台、「七七七積分連線
    」五台，供不特定人兌換代幣投幣使用各該遊戲機以營利，即已實際經營電子遊
    戲場業。核被告所為，係違反電子遊戲場業管理條例第十五條所定「未依本條例
    規定辦理營利事業登記者，不得經營電子遊戲場業」之規定，應依同條例第二十
    二條規定處罰。至公訴意旨雖認被告所為尚犯有刑法第二百六十六條第一項之在
    公共場所賭博罪嫌，惟按刑法所謂「賭博」係指以偶然之輸贏，決定財物之得失
    之方法，稱「財物」者，係指金錢及其他具有經濟價值之物品而言。然查，本件
    被告究因賭博輸贏何種財物，並未有任何證據加以證明，且本件並未查獲有任何
    賭客，亦難證明有何對賭之行為，惟因該部分與前開起訴判決有罪部分，具有裁
    判上一罪之方法結果之牽連關係，爰不另為無罪之諭知，併此敘明。爰審酌被告
    犯罪之動機、目的、手段、所生危害及犯後未坦承犯行，顯見尚無悔意等一切情
    狀，量處如主文所示之刑，並諭知易科罰金之折算標準，以示懲儆。至扣案之電
    子遊戲機共計二十五台及代幣七千五百九十七枚，被告雖否認為其所有，不足採
    信，已如前述，上開物品既係被告所有供犯罪所用之物，爰依刑法第三十八條第
    一項第二款之規定併予宣告沒收。
據上論斷，應依刑事訴訟法第二百九十九條第一項前段，電子遊戲場業管理條例第十
五條、第二十二條，刑法第十一條前段、第四十一條第一項前段、第三十八條第一項
第二款，罰金罰鍰提高標準條例第二條，判決如主文。
本案經檢察官魏正杰到庭執行職務
中      華      民      國    九十二    年      十      月     十四     日
                                      臺灣板橋地方法院刑事第六庭
                                          法  官  王   士   珮
右正本證明與原本無異。
如不服本判決，應於判決送達後十日內，向本院提出上訴狀。
                                          書記官  程  欣  怡
中      華      民國    九十二    年      十      月     十四     日
附錄本件論罪科刑法條全文：
電子遊戲場業管理條例第十五條
未依本條例規定辦理營利事業登記者，不得經營電子遊戲場業。
電子遊戲場業管理條例第二十二條
違反第十五條規定者，處行為人一年以下有期徒刑、拘役或科或併科新台幣五十萬元
以上二百五十萬元以下罰金。


司法院資訊處製作；財團法人民間司法改革基金會備份。
